【裁判字號】    99,訴,2030
【裁判日期】    991110
【裁判案由】    清償借款
【裁判全文】
臺灣臺中地方法院民事判決              99年度訴字第2030號
原      告  臺灣銀行股份有限公司
法定代理人  丙○○
訴訟代理人  甲○○
複  代理人  戊○○
被      告  東釩企業股份有限公司
兼上一  人
法定代理人  己○○
被      告  乙○○
上列當事人間清償借款事件，本院於民國99年11月3日言詞辯論
終結，判決如下：
    主    文
被告應連帶給付原告新臺幣肆佰拾貳萬柒仟玖佰柒拾玖元，及
自民國九十九年五月二十一日起至清償日止，按年息百分之三．
六三五計算之利息，暨自民國九十九年六月二十一日起至清償日
止，逾期在六個月以內者，按上開利率百分之十，逾期超過六個
月者，按上開利率百分之二十計付之違約金。
訴訟費用新臺幣肆萬仟捌佰陸拾柒元由被告連帶負擔。
    事實及理由
壹、程序方面：
一、被告東釩企業股份有限公司（下稱東釩公司）、己○○、乙○○3 人（下稱被告3 人）均經合法通知，未於言詞辯論期
    日到場，核無民事訴訟法第386 條所列各款情形，爰依原告
    之聲請，由其一造辯論而為判決。
二、按訴狀送達後，原告不得將原訴變更或追加他訴，但擴張或
    減縮應受判決事項之聲明者，不在此限，民事訴訟法第255
    條第1 項第3 款定有明文。本件原告起訴時原聲明：被告應
    連帶給付原告新臺幣（下同）480 萬元，及自民國99年5 月
    21日起至清償日止，按年息3.635%計算之利息，暨自99年6
    月21日起至清償日止，逾期在6 個月以內者，按上開利率10
    % ，逾期超過6 個月者，按上開利率20% 計付違約金。嗣於
    99年9 月3 日具狀減縮聲明為：被告應連帶給付原告4,327,
    979 元，及自99年5 月21日起至清償日止，按年息3.635%計
    算之利息，暨自99年6 月21日起至清償日止，逾期在6 個月
    以內者，按上開利率10% ，逾期超過6 個月者，按上開利率
    20% 計付違約金，核屬減縮應受判決之聲明，與前揭規定核
    無不合，應予准許。
三、本件原係原告聲請本院對被告3 人及案外人丁○○發支付命
    令，經本院於99年7 月1 日以99年度司促字第25818 號裁定
    發支付命令後，僅被告3 人於法定期間內提出異議，異議理
    由均為：上開支付命令命異議人清償債款尚有糾紛等語，有
    被告3 人共同具狀之支付命令聲明異議狀可憑。而本件經本
    院於99年10月13日、99年11月3 日行言詞辯論，被告3 人均
    經合法通知而未到場，致無從判斷其等3 人異議是否非基於
    個人關係之抗辯，故其異議之效力應僅及於提出異議之人即
    被告3 人，而不及於上開支付命令之其他債務人即案外人丁○○。是該支付命令祇對異議之債務人即被告3 人部分失其
    效力，並以此部分債權人支付命令之聲請視為起訴。原告於
    本件99年度訴字第2030號清償借款事件審理中，提出之民事
    陳報狀、民事起訴狀當事人欄雖均臚列「被告丁○○」，但
    顯係贅載，非起訴範圍，併此明。
貳、實體方面：
一、原告起訴主張略以：被告東釩公司邀同被告己○○、乙○○
    及案外人丁○○為連帶保證人，於98年5 月21日與原告簽訂
    短期週轉金借款契約，向原告借用週轉金貸款480 萬元，借
    款期間為98年5 月21日起至99年5 月21日止，於借用後每滿
    1 個月付息1 次，到期還清本金。利率依原告2 年期定期儲
    蓄存款機動利率加個別加碼年率1.45% 訂定，並於2 年期定
    期儲蓄存款利率調整時自調整日起，按調整後之2 年期定期
    儲蓄存款利率加上開個別加碼年率計算。借款人若未依約還
    本或付息，除自遲延時起按應繳款日之本借款利率計付遲延
    利息外，並應就遲延還本付息部分，本金自到期日起，利息
    自應付息日起，照應還款額，逾期在6 個月以內者，按上開
    利率之10% ，逾期超過6 個月部分，按上開利率之20% 計付
    違約金。如經原告轉列催收款後，上開借款利率改按轉列催
    收款項目之本借款利率加年率1%固定計息。原告依約將款項
    撥貸予被告東釩公司後，被告東釩公司初期尚能依約繳納利
    息，惟至99年5 月21日到期應繳之本金未依約繳納，經原告
    多次洽催，被告東釩公司均未置理，迄今尚積欠原告如主文
    第1 項所示之本金、利息、違約金未據清償。爰依消費借貸
    及連帶保證之法律關係，請求被告連帶如數給付，並聲明如
    主文第1 項、第2 項所示等語。
二、被告3 人未於言詞辯論期日到場為任何聲明或陳述，僅於支
    付命令聲明異議狀中陳述：原告主張之債款尚有糾紛等語。
三、本院之判斷：
（一）原告主張之事實，業據提出放款借據、貸款全部查詢表及
      催收／呆帳查詢單影本各1 件為證。按當事人對於他造主
      張之事實，於言詞辯論時不爭執者，視同自認；當事人對
      於他造主張之事實，已於相當時期受合法之通知，而於言
      詞辯論期日不到場，亦未提出準備書狀爭執者，準用第1
      項之規定，民事訴訟法第280 條第1 項前段、第3 項前段
      分別定有明文。本件被告3 人均經合法通知，無正當理由
      皆未於言詞辯論期日到場，亦未提出答辯書狀為任何聲明
      或陳述，本院審酌原告提出之證據，足認其主張之上情為
      真實。
（二）按稱消費借貸者，謂當事人一方移轉金錢或其他代替物之
      所有權於他方，而約定他方以種類、品質、數量相同之物
      返還之契約；又借用人應於約定期限內，返還與借用物種
      類、品質、數量相同之物，民法第474 條第1 項、第478
      條前段分別定有明文。再保證債務之所謂連帶，係指保證
      人與主債務人負同一債務，對於債權人各負全部給付之責
      任者而言，此就民法第272 條第1 項規定連帶債務之文義
      參照觀之甚明。故連帶保證與普通保證不同，縱使無民法
      第746 條所列各款情形，亦不得主張同法第745 條關於檢
      索抗辯之權利（最高法院45年台上字第1426號判例意旨參
      照）。本件被告東釩公司既向原告借貸前述金額，而尚有
      如主文第1 項所示本金、利息及違約金未清償，且清償期
      已視為到期，被告己○○、乙○○為其連帶保證人，揆諸
      前開說明，原告依消費借貸契約及連帶保證之法律關係，
      請求被告連帶給付如主文第1 項所示本金、利息及違約金
      ，為有理由，應予准許。
四、結論：原告之訴為有理由，依民事訴訟法第385 條第1 項前
    段、第78條、第87條第1 項，判決如主文。
中    華    民    國    99    年    11    月    10    日
                  民事第一庭    法  官  莊嘉蕙
正本係照原本作成。
如對本判決上訴須於判決送達後20日內向本院提出上訴狀。如委
任律師提起上訴者，應一併繳納上訴審裁判費。
中    華    民    國    99    年    11    月    10    日
                                書記官  吳詩琳

司法院資訊處製作；財團法人民間司法改革基金會備份。
